# 求助陈版主，非货币性资产交换的区分

提问人：liuweisheng 时间：2021-10-20 11:33:06
实物中如何区分非货币性资产交换和以物换物全额确认收入成本的两种核算模式，谢谢版主解惑。

回答人：chenyiwei
这个问题首先要确定是否属于收入准则的规范范围，即是否满足以下条件：（ 1 ）属于日常活动，本企业的换出资产是本企业日常经营的商品或服务；（ 2 ）具有商业实质。同时满足条件的，则适用收入准则；不同时满足这两项条件的，适用非货币性资产交换准则。